02_Morphology/ava.lexc
Multichar_Symbols

%<v%>                ! Глагол, Verb
%<tv%>               ! Переходный, Transitive
%<aor%>              ! Аорист, Aorist
%<m%>                ! Мужский род, Masculine
%<f%>                ! Женский род, Feminine
%<nt%>               ! Средный род, Neuter
%<pl%>               ! Множественное число, Plural

%[+в%]               ! Префикс в-, Prefix v-
%[+й%]               ! Префикс й-, Prefix j-
%[+б%]               ! Префикс б-, Prefix b-
%[+р%]               ! Префикс р-, Prefix r-

%[+msc%]             ! Согласование мужского рода, Masculine agreement
%[+fem%]             ! Согласование женского рода, Feminine agreement
%[+neu%]             ! Согласование средного рода, Neuter agreement
%[+plu%]             ! Согласование множественного падежа, Plural agreement

%>                   ! Граница морфемы, Morpheme boundary

LEXICON Root

Prefixes ;

LEXICON Prefixes

%[+в%]:в Verbs ;
%[+й%]:й Verbs ;
%[+б%]:б Verbs ;
%[+р%]:р Verbs ;

LEXICON AGR

%<m%>%[%+msc%]: # ;
%<f%>%[%+fem%]: # ;
%<nt%>%[%+neu%]: # ;
%<pl%>%[%+plu%]: # ;

LEXICON V-TV

%<v%>%<tv%>%<aor%>:%>уна AGR ;

LEXICON Verbs

бицине:иц V-TV ; ! "говорить", "say"
